# 陈版主急求您帮忙，关于少数股权的事项？

提问人：2009masq 时间：2010-04-15 16:14:56
本公司因股权关系相当的复杂，所以本人审计时编制年未合并报表时先把少数股东比例确定下来后，本人用这样方法：
少数股东权益＝∑?（纳入合并范围的子公司审计后的净资产）×子公司（不含合营企业）中少数股东持股比例? 　　少数股东本期损益＝∑?（纳入合并范围的子公司审计后的净利润）×子公司（不含合营企业）中少数股东持股比例? 但是企业因是层层合并，最后导致我计算的少数股东权益数与企业计算的数字有差异，差异数为 400 多万元，（我计算的少数股东权益大，企业计算的少数股东权益小），我认为我的方法是正确的，但企业认为企业是对的， 请问版主，我这种公式和计算方法是否有问题？ 按理论是否双方应该一致？若有不一致，可能在何种情况下出现？ 如果我是对的，我现在如何在企业调整分录的基础上将其差异数调整过来？

回答人：chenyiwei
回复 楼主 2009masq 的帖子不清楚你的具体情况，但很可能问题出现在交叉持股的抵销方面。建议再仔细查一下。

回答人：chenyiwei
回复 7 楼 2009masq 的帖子涉及到你这里所说的“净资产”、“净利润”和“股权比例”如何界定的问题。例如，净资产和净利润是这些子公司的个别报表数还是合并报表数；是否对交叉持股均模拟权益法核算；计算少数股权比例时，对于中间层持股公司如有少数股权的，如何计算等。